【裁判字號】    97,訴,2521
【裁判日期】    970930
【裁判案由】    毒品危害防制條例
【裁判全文】
臺灣臺中地方法院刑事判決  97年度訴字第2521號
公  訴  人  臺灣臺中地方法院檢察署檢察官
被      告  甲○○
                      號
                   （現因另案於臺灣臺中監獄執行中）
上列被告因違反毒品危害防制條例案件，經檢察官提起公訴（97
年度偵字第12475號、第13139號）暨移送併案審理（97年度偵字
第15906號），被告於準備程序中就被訴事實為有罪之陳述，經
告以簡式審判之旨，並聽取意見後，合議庭裁定由受命法官獨任
進行簡式審判程序，本院判決如下：
    主  文
甲○○轉讓第一級毒品，累犯，處有期徒刑壹年貳月；又轉讓第
一級毒品，累犯，處有期徒刑壹年貳月，扣案第一級毒品海洛因
壹包（含袋重零點參伍公克）沒收銷燬之。應執行有期徒刑貳年
，扣案第一級毒品海洛因壹包（含袋重零點參伍公克）沒收銷燬
之。
    犯罪事實
一、甲○○前曾因竊盜及違反毒品危害防制條例案件，經法院判
    處應執行有期徒刑11月確定，甫於民國96年9月17日縮刑期
    滿執行完畢。詎仍不知悛改，明知海洛因係毒品危害防制條
    例第2條第2項第1款所稱之第一級毒品，不得轉讓，竟仍基
    於轉讓第一級毒品海洛因之犯意，於97年3月間廖佳偉為警
    查獲前之不詳時間，在臺中市之臺中高農旁之巷子內，轉讓
    數量不詳之第一級毒品海洛因1次，供廖佳偉施用（廖佳偉
    涉犯違反毒品危害防制條例案件部分，經臺灣臺中地方法院
    檢察署檢察官另行偵查）。甲○○另於同年5月19日下午6時
    許，在其位於臺中縣大里市○○路○段84巷15號之住處，轉
    讓第一級毒品海洛因1包與洪明德施用（洪明德涉犯違反毒
    品危害防制條例案件部分，由同署檢察官另行偵查）。嗣經
    警於97年5月20日晚上9時許，持搜索票，在臺中縣大里市○
    ○路127巷6號執行搜索，當場查獲洪明德持有第一級毒品海
    洛因1包（含袋重0.35公克），經洪明德供述後，而查悉上
    情。
二、案經臺灣臺中地方法院檢察署檢察官自動檢舉暨臺中市警察
    局第一分局報告報請同署檢察官偵查起訴暨移送併案審理。
    理  由
一、本件被告所犯為死刑、無期徒刑、最輕本刑為三年以上有期
    徒刑以外之罪，且非高等法院管轄第一審之案件，經本院合
    議庭裁定由受命法官行準備程序時，被告就被訴事實為有罪
    之陳述後，復經本院合議庭裁定由受命法官獨任行簡式審判
    程序，是其證據之調查，自不受刑事訴訟法第159條第1項、
    第161條之2、第161條之3、第163條之1及第164條至第170
    條規定之限制，刑事訴訟法第273條之1第1項、第279條第2
    項前段、第273條之2分別定有明文，合先敘明。
二、訊據被告甲○○對上揭轉讓第一級海洛因之犯行迭於偵查中
    及本院審理時，均坦承不諱，核與證人洪明德及廖佳偉於警
    詢及偵訊時結證情節相符，並有通訊監察譯文附卷可參，並
    有證人洪明德處查獲之第一級毒品海洛因1包（含袋重0.35
    公克），及該扣案毒品檢驗呈毒品陽性反應之照片1張附卷
    可佐。被告自白因有其他證據可補強，且查與事實相符，足
    予憑採。本案事證明確，被告犯行已經證明，應依法論科。
二、核被告甲○○所為，係犯毒品危害防制條例第8條第1項轉讓
    第一級毒品罪嫌。其因轉讓而持有毒品之低度行為，為轉讓
    毒品之高度行為所吸收，不另論罪。被告2次轉讓行為，犯
    意各別，行為互異，應予分論併罰。又移送併辦部分（即臺
    灣臺中地方法院檢察署97年度偵字第15906號），與本案起
    之犯罪事實相同，為同一案件，本院自得併予審究，附此敘
    明。另被告前曾因竊盜及違反毒品危害防制條例案件，經法
    院判處應執行有期徒刑11月確定，甫於民國96年9月17日縮
    刑期滿執行完畢，此有臺灣高等法院被告全國前案紀錄表及
    被告在監在押紀錄表各一份在卷可稽，其前受有期徒刑執行
    完畢，於五年內故意再犯本案有期徒刑以上之罪，為累犯，
    均應依刑法第47條第1項之規定分別加重其刑。
三、爰審酌被告素行不佳，其無償轉讓毒品海洛因供他人施用，
    足以助長施用毒品歪風，戕害他人身體健康甚鉅，並考量其
    品行、智識程度、生活狀況、犯罪動機、目的、手段，暨犯
    罪後坦承犯行，尚知悔悟等一切情狀，分別量處如主文所示
    之刑，並定其應執行刑，以示懲儆。又警方當場查獲證人洪
    明德持有海洛因一小包（含袋重0.35公克），屬違禁物，應
    依毒品危害防制條例第18條第1項前段規定宣告沒收銷燬之
    ，另吸食器、分裝袋等物係洪明德所有，非被告所有，爰不
    另為沒收之諭知。
四、據上論斷，應依刑事訴訟法第273條之1第1項、第299條第1
    項前段、第310條之2、第454條第1項，毒品危害防制條例第
    8條第1項、第18條第1項，刑法第47條第1項，判決如主文。
本案經檢察官乙○○到庭執行職務。
中    華    民    國    97    年    9     月    30    日
                      臺灣臺中地方法院刑事第十庭
                              法  官   黃賢婷
以上正本證明與原本無異。
如不服本判決，應於收受送達後10日內向本院提出上訴書狀（應
敘述具體理由並附繕本）。
上訴書如未敘述理由，應於上訴期間屆滿後20日內補提理由書於
本院。
                              書記官   王麗雯
中    華    民    國    97    年    9     月    30    日
附錄本案論罪科刑法條全文：
毒品危害防制條例第8條第1項
轉讓第一級毒品者，處1年以上7年以下有期徒刑，得併科新臺幣
100萬元以下罰金。


司法院資訊處製作；財團法人民間司法改革基金會備份。
